【裁判字號】    99,上訴,737
【裁判日期】    990430
【裁判案由】    違反毒品危害防制條例
【裁判全文】
臺灣高等法院高雄分院刑事判決         99年度上訴字第737號
上  訴  人
即  被  告  甲○○
上列上訴人因違反毒品危害防制條例案件，不服臺灣高雄地方法
院99年度審訴字第90號中華民國99年2 月26日第一審判決（起訴
案號：臺灣高雄地方法院檢察署98年度毒偵字第7072號），提起
上訴，本院判決如下：
     主  文
上訴駁回。
     理  由
一、按不服地方法院之第一審判決而上訴者，應向管轄第二審之
    高等法院為之，且上訴書狀應敘述具體理由。第二審法院認
    為上訴書狀未敘述理由或上訴有刑事訴訟法第362 條前段之
    情形者，應以判決駁回之，刑事訴訟法第361 條第1 項、第
    367 條前段定有明文。所謂不服第一審判決之具體理由，必
    係依卷內既有訴訟資料或提出新事證，指摘或表明第一審判
    決有何採證認事、用法或量刑等足以影響判決本旨之不當或
    違法，而構成應予撤銷之具體理由，始足當之；倘僅泛言原
    判決認定事實錯誤、違背法令、量刑失之過重或輕縱，而未
    指出具體事由，或形式上雖已指出具體事由，然該事由縱使
    屬實，亦不足以認為原判決有何不當或違法者，皆難謂係具
    體理由，俾與第二審上訴制度在請求第二審法院撤銷、變更
    第一審不當或違法之判決，以實現個案救濟及節制濫行上訴
    之立法目的相契合。是倘上訴人之上訴書狀雖述上訴理由
    ，惟並未具體述第一審判決有何不當或違法情形，即與未
    述具體理由無異，所為上訴，即非適法。
二、上訴人即被告甲○○不服原判決，上訴意旨略以：被告於98
    年11月6 日凌晨3 時30分許，在高雄市○○○路「藍語生活
    館網咖」，因另案通緝為警盤檢時，即主動自褲袋內將持有
    之第一級毒品海洛因交予警員扣案，並自承有施用海洛因之
    事實，當應認合乎自首要件；又被告施用毒品成癮，係因自
    制力不足，而無法擺脫毒品；惟施用毒品乃戕害自身之身心
    健康行為，其行為對社會造成之危害並非直接，且犯後已深
    感悔悟，坦承犯行，其犯罪情狀顯可憫恕，縱科以法定刑度
    最低之刑仍嫌過重，爰請撤銷原判決，重新量刑，科處被告
    較輕之刑云云。
三、查被告係於98年11月6 日凌晨3 時30分許，在前揭網咖廁所
    中，以將香煙沾黏海洛因粉末點燃後吸食煙霧之方式，施用
    第一級毒品海洛因一次，復於同日凌晨5 時50分許為警採尿
    前回溯96小時內某時，在上開地點，以玻璃球燒烤後吸食產
    生煙霧之方式，施用第二級毒品甲基安非他命一次，嗣於同
    日凌晨4 時25分許，在該網咖內，被告因另案通緝為警盤檢
    ，其於警員發覺其犯罪前，主動自其褲袋內交付海洛因1 包
    予警員查扣，並於警詢中自承其有施用第一級毒品海洛因之
    犯行，經其同意後採尿送驗結果，呈嗎啡及甲基安非他命之
    事實，業據被告於原審坦承不諱，並有高雄市立凱旋醫院98
    年11月25日濫用尿液檢驗報告、同年月27日濫用藥物成品檢
    驗鑑定書各一紙附卷足憑，並有扣案之海洛因一包足資佐證
    ；原審因而認被告罪證明確，應予依法論科，並以被告施用
    海洛因部分，合乎自首要件，依法予以減輕其刑，復審酌被
    告前因施用毒品經觀察勒戒完畢後，仍未能徹底戒絕毒品，
    復再犯本件施用毒品罪，顯見其自制力不足，無法擺脫毒品
    ，惟念所犯施用毒品罪乃自戕自身身心健康行為，對社會所
    造成之危害並非直接，反社會性程度較低，犯後且坦承犯行
    等一切情狀，就被告施用第一級毒品罪部分，科處有期徒刑
    7 月，施用第二級毒品部分科處有期徒刑4 月，定應執行刑
    為有期徒刑9 月，量刑已屬從寬，並已就被告施用第一級毒
    品部分適用自首減輕其刑之規定，其認事用法皆無不合。又
    被告前即曾因毒品案，經法院裁定送觀察勒戒，又因施用甲
    基安非他命，經法院依違反藥事法，判處有期徒刑6 月，因
    未到案執行，而被通緝，於通緝中，再犯本案，有臺灣高等
    法院被告前案紀錄表在卷可按；倘被告有戒絕毒品之決心，
    理應入監服刑，以徹底擺脫毒品，其竟拒不到案服刑，於被
    通緝中，竟再犯本件施用第一級毒品罪及施用第二級毒品罪
    ，自無所謂犯罪情狀顯可憫恕，縱科以最低度之刑猶嫌過重
    之情形，是被告前揭上訴意旨所陳，稽諸首揭說明，難謂有
    具體理由，其上訴即非適法，爰予駁回，並不經言詞辯論為
    之。
四、據上論斷，應依刑事訴訟法第367 條前段、第372 條，判決
    如主文。
中    華    民    國    99    年    4     月    30    日
                  刑事第四庭    審判長法  官  蕭權閔
                                      法  官  李嘉興
                                      法  官  陳吉雄
以上正本證明與原本無異。
如不服本判決應於收受本判決後10日內向本院提出上訴書狀，其
未敘述上訴理由者，並得於提起上訴後10日內向本院補提理由書
狀（均須按他造當事人之人數附繕本）「切勿逕送上級法院」。
中    華    民    國    99    年    5     月    4     日
                                      書記官  郭蘭蕙

司法院資訊處製作；財團法人民間司法改革基金會備份。
